Jhon Jairo Pastor Tumiri Cuellar

◆ CABA-Argentina
Inlinkedin.com/in/jairotumiri/
Inli

Perfil Profesional

Desarrollador Full-stack con más de 1 año de experiencia y en constante capacitación en el sector tecnológico. Me gradué como Técnico en computación en una escuela técnica de CABA, Argentina. , y decidí enfocar mi carrera en el ámbito IT. Actualmente, curso Ingeniería en Sistemas de Información en la UTN Buenos Aires.

Experiencia Laboral

Tecnico en Computacion | autónomo

octubre 2023 - actualidad

- Armado y mantenimiento de Computadoras de escritorio y portatil
- Experiencia en Reparación de software y hardware nivel intermedia
- Soporte Tecnico | LAS PASO ELECCIONES | Randstad

octubre 2023 - Noviembre 2023

- Soporte a las máquinas de elecciones de candidatos
- Brindar soporte y Enseñar el uso de máquinas a los usuarios que utilizaron las máquinas.
- Desarrollador Front-End React | Empresa Bee | Proyecto Real de CoderHouse

octubre 2023 - febrero 2024

- Creación de interfaces de usuario atractivas y funcionales.
- Desarrollo de componentes web reutilizables.
- Aplicación de las últimas prácticas de React.js.
- Colaboración estrecha con el equipo de Diseño y otros desarrolladores.
- Participación en revisiones de código y pruebas para garantizar calidad.
- Documentador de Software & Project manager & Desarrollador Full-Stack | Start-Up IT Simulada marzo 2021 - noviembre 2022
 - Gestión de proyectos y equipo de desarrollo.
 - Implementación de metodologías ágiles y scrum.
 - Desarrollo y mantenimiento del producto.
 - Creación de documentación técnica clara y concisa.
 - Colaboración con equipos de desarrollo y Diseño de arquitectura.
 - Desarrollo de manuales de usuario y guías de instalación.

Educación

- Ingeniería en Sistemas de Información | Universidad Tecnológica Nacional enero 2023 Actualmente
- Desarrollador Full Stack | Coderhouse Diciembre 2022 - junio 2024
- Técnico en Computación | Escuela Técnica Nº 29 D.E. 6 "Reconquista de Buenos Aires" marzo 2017 - diciembre 2022

Educación Complementaria

- **Programador Front End** | Argentina Programa enero 2023 enero 2024
- **Desarrollo Web** | Aprende Programando

marzo 2022 - junio 2022

Skills

- **Lenguajes y Herramientas de Programación:** JavaScript React Js CSS Html Bootstrap Scss Git Tailwind Github Node js C++ Express PHP
- Paquete Office: Excel Word PowerPoint
- Base de Datos: MySQL MongoDB